# 望版主、大牛们能给出参考意见：关于分期确认收入问题

提问人：事务所小青年 时间：2015-04-23 18:05:24
背景： 1 、一公司主营业务是提供信息增值服务而收取会员费或咨询费（发票开具为软件系统17%与咨询费6%两种），实际合同年限多部分为多年； 2 、公司原账务处理，按照收付实现制，收到款项确认收入，开具发票。未按照合同期限平均分摊。 3 、审计期间为2013 、 2014 年度，账面收入分别为 1000 万， 1500 万，按照收入确认原则，平均分摊合同收入后， 2013 年、 2014 年应确认的收入为1200 万， 1400 万，并且 2014 年以后年度应该分摊的收入为 500 万，具体见下表： 审计期间 2013 年度 2014 年度 2015 年及以后年度 原账面收入 1000 万 1500 万 审计调整收入 1200 万 1400 万 500 万 差额 200 万 -100万 500 万合理收入确认原则：按照合同金额在服务期限内平均分摊，每月末确认当月收入问题： 1 、审计年度以后应确认的收入按照会计准则应该计入预收账款，但根据企业业务性质，合同金额较小、业务量极大，预收账款披露难度较大；可否确认为递延收益，在以后期间按期结转，确认收入？ 2 、审计差额调整主营业务收入，同时这部分收入在原账务处理中已经确认了收入，并且开具发票，请问这部分增值税如何剔除？（由于原来存在两种税率，现在无法区分每项合同的税率）

回答人：chenyiwei
还是建议列报为预收账款，因为后续提供与这部分收费相对应的服务是要发生成本的，习惯上将要转入收入的预收款项是列报为预收账款的。这类公司一般会有业务上的IT系统对每个合同进行跟踪，利用业务系统的数据作为分拆依据和区分适用不同税务待遇的合同的依据，应当有一定的可行性。

提问人：事务所小青年 时间：2015-04-23 23:08:58
感谢陈版！！ 比如 2013 年做如下调整：借：年初未分配利润 700 万 贷：营业收入 200 万 预收账款 500 万2014 年类似调整 这样便造成企业净资产出现大幅下降（甚至亏损严重），而公司实际情况则是公司公司近两年盈利能力较强。 分析原因： 1 、公司存在内外两套账，存在账外收入 2 、股东近两年将大部分利润抽出 。。。 针对以上情况，我们审计人员应该采取哪些措施，在尽量还原真实合理账务处理的情况下，满足企业审计要求（三板挂牌）及监管部门的审核要求

回答人：chenyiwei
版面上有帖子关于新三板挂牌前理账问题的，建议看看，本人新三板挂牌方面经验不多，抱歉！也请有类似经验的网友协助。